臺灣板橋地方法院刑事判決　　　　　　 100年度易字第1788號
公　訴　人　臺灣板橋地方法院檢察署檢察官
被　　　告　房正雄?男　41歲.
　　????????住花蓮縣鳳.
上列被告因竊盜案件，經檢察官提起公訴（100年度偵字第7053
號），本院判決如下：
    主  文
房正雄共同竊盜，累犯，處有期徒刑陸月，如易科罰金，以新臺
幣壹仟元折算壹日。
    事  實
一、房正雄有賭博、竊盜、傷害等前科；民國95年間，因竊盜案
    件，經臺灣士林地方法院以95年度訴字第961 號判決判處有
    期徒刑1 年2 月，上訴後，仍由臺灣高等法院以97年度上訴
    字第1742號判決駁回上訴確定；復於96年間，因贓物案件，
    經本院以96年度簡字第1785號判決判處有期徒刑4 月確定，
    前揭2 案所處徒刑，嗣經本院以97年度聲減字第529 號裁定
    各減刑為有期徒刑7 月、2 月，並定應執行有期徒刑8 月確
    定，於98年6 月30日執行完畢；詎仍未知所戒慎，於100 年
    2 月1 日中午12時30分許，騎乘其所有車牌號碼118-BBG 號
    普通重型機車，並相偕騎乘車牌號碼HBV-968 號普通重型機
    車之某真實姓名年籍不詳成年友人，行經新北市○○區○○
    街161 號餐飲店前，見李勇佑所有之車牌號碼TYO-718 號普
    通重型機車停放該處無人看管（斯時李勇佑係在該餐飲店內
    用餐），認有機可趁，竟旋與該真實姓名年籍不詳成年友人
    共同基於意圖為自己不法所有之竊盜犯意聯絡，由房正雄在
    旁把風，該真實姓名年籍不詳成年友人以不詳方式打開李勇
    佑所有上開機車置物箱，竊得皮包1 只（內有李勇佑甫由永
    豐銀行提領之新臺幣〈下同〉連號千元新鈔計18萬元、存摺
    印章、永豐銀行存摺、富邦銀行存摺各1 本），雖李勇佑旋
    查悉有異並自該餐飲店內追出，然房正雄等仍迅即逃離，嗣
    經李勇佑報警處理，由警調閱案發現場附近之監視錄影檔案
    後，發現竊嫌乃各騎承車牌號碼118-BBG 號、HBV-968 號機
    車犯案，並查悉車牌號碼118-BBG 號之車主為房正雄，經通
    知房正雄到案，房正雄因於100 年2 月8 日晚間，在新北市
    政府警察局海山分局埔墘派出所內接受警詢，併為警發現其
    皮夾內有25張連號千元新鈔，因之循線查悉上情。
二、案經李勇佑訴由新北市政府警察局海山分局移送臺灣板橋地
    方法院檢察署檢察官偵查起訴。
    理  由
壹、證據能力部分：
    本件認定事實所引用之卷證資料，並無證據證明係公務員違
    背法定程序所取得，又被告以外之人於審判外之陳述，經核
    並無非出於自由意願而為陳述或遭違法取證及顯有不可信之
    情況，再卷內之文書證據，亦無刑事訴訟法第159 條之4 之
    顯有不可信之情況與不得作為證據之情形，且被告迄本院言
    詞辯論終結前均未聲明異議，依刑事訴訟法第159 條至159
    條之5 之規定，均有證據能力，合先敘明。
貳、實體部分：
一、認定犯罪事實所憑之證據及理由：
    訊據被告固不否認於事實欄所述時地，告訴人李勇佑所有上
    開機車置物箱內所放之皮包1 只（內有李勇佑甫由永豐銀行
    提領之連號千元新鈔計18萬元、存摺印章、永豐銀行存摺、
    富邦銀行存摺各1 本），經分別騎承車牌號碼118-BBG 號、
    HBV-968 號普通重型機車之竊嫌2 人至案發現場後，由其中
    1 人把風，另1 人以不詳方式打開李勇佑所有上開機車置物
    箱之方式，竊得李勇佑所有之前開皮包後逃逸，而2 名竊嫌
    中的其中1 人，且係騎乘被告所有之前揭機車至案發現場為
    本件竊盜犯行後離去等情不諱，就此被告坦認部分，除據證
    人即告訴人李勇佑於警詢中證述失竊情節明確外（見偵查卷
    第9-12頁），並有案發現場附近之監視錄影翻拍相片、車輛
    詳細資料報表等附卷可稽（見偵查卷第26-29 、15頁），另
    核諸被告所有之普通重型機車車牌號碼為118-BBG 號、該車
    車頂紅色、車身白色乙節，有前揭車輛詳細資料報表可憑，
    又本案竊嫌2 人中1 人，確係騎承懸掛號牌118-BBG 號、紅
    白相間顏色之重型機車至案發現場犯案各情，亦有上開案發
    現場附近之監視錄影翻拍相片在卷可稽，基此，自堪認被告
    前揭坦認部分，核與事實相符，堪信屬實；惟被告矢口否認
    有何竊盜犯行，辯稱：伊幾乎都住在花蓮，伊於案發前最近
    一次到台北，是於本案案發即100 年2 月1 日中午12時30分
    許前之100 年1 月中旬，伊到台北五分埔批衣服，伊在100
    年1 月中旬即將車牌號碼118-BBG 號普通重型機車停放於台
    北市光復橋下後，至花蓮與友人張軒忠合夥經營服飾店，案
    發當日，伊人在花蓮與張軒忠一起巡視合夥經營的服飾店，
    伊不知伊所有之前揭機車為何會出現在案發地點，伊所有之
    前揭機車並無失竊，機車電門也沒有遭人破壞，警方在我皮
    包內發現的25張連號千元新鈔，是伊和張軒忠合夥經營服飾
    店的貨款，是張軒忠本人於100 年1 月底，在服飾店內拿給
    伊5 萬元貨款的一部分，伊並無竊盜犯行云云；然查：
(一)、觀諸案發現場監視錄影翻拍照片（見偵查卷第26至28頁）所
    示，本案分乘車牌號碼HBV-968 號、車牌號碼118-BBG 號普
    通重型機車之2 名竊嫌，雖均頭戴安全帽、身著深色外套，
    但竊嫌身材、體型與被告尚無明顯不相符合之處，而證人即
    被告女友曹玉蘭於偵查中經檢察官提示竊嫌於案發現場之監
    視錄影翻拍照片後，雖證稱：嫌犯似乎不是被告等語，然證
    人曹玉蘭前揭證述顯屬推論臆測之詞，自難僅以證人曹玉蘭
    上開臆測之證詞執為對被告有利之認定；惟證人即告訴人李
    勇佑就所目擊遭竊過程則於警詢時證稱：「（案發當時你是
    否有看見竊嫌行竊過程？）有，當時我發現歹徒在作案後，
    我立刻追上前去，但沒有追到歹徒（案發當時你是否有看見
    歹徒模樣？）有（房正雄於案發當時係擔任何任務分工？）
    他是頭戴安全帽，先步行至我機車停放處，另一名接應竊嫌
    騎機車前來會合後再下手行竊」等語，並指認被告即為行竊
    其機車箱內財物之人（見偵查卷第11-12 頁），茲證人即告
    訴人李勇佑既曾當場撞見嫌犯行竊過程並目睹嫌犯身形，顯
    較能正確指認本案之犯罪嫌疑人，而被告與證人即告訴人李
    勇佑間前無宿怨，並不相識，證人即告訴人李勇佑應無刻意
    設詞誣陷被告之理，參核被告於100 年2 月8 日晚間23時30
    分許，在新北市政府警察局海山分局埔墘派出所內接受警詢
    ，併為警發現其皮夾內有25張連號千元新鈔等情，為被告所
    是認，且有該等千元新鈔之相片數幀在卷可稽（見偵查卷第
    19 -25頁），被告持有多張連號千元新鈔此情，亦核與證人
    即告訴人證稱其失竊財物中有甫由永豐銀行提領之連號千元
    新鈔多張等情相符，佐以被告於警詢中更自承車牌號碼118-
    BBG 重機車平時都是我本人保管使用，只有1 把鑰匙也是由
    我保管等語在卷（見偵查卷第5 頁），顯徵車牌號碼118-BB
    G 號重型機車之使用人應即為被告，而本案竊嫌復確係騎承
    車牌號碼118-BBG 號重型機車至案發現場犯案各情以觀，益
    徵證人即告訴人李勇佑於警詢中證稱：警方於100 年2 月8
    日20時許，於台北市○○區○○街165 號查獲一名竊盜案嫌
    疑人房正雄，並通知我指認之人，就是我所稱偷竊我機車置
    物箱內財物之人，當時我發現有2 人從我置物箱內取走錢包
    ，因裡面有10幾萬元現金，我立刻上前查看，該2 人就馬上
    騎機車逃逸，我從後追呼已經來不及等語（見偵查卷第11-1
    2 頁），洵屬有據，核非子虛，被告辯稱並無本案竊盜犯行
    云云，是否屬實，已值斟酌。
(二)、又經警依被告所提供友人張軒忠之手機門號0000000000與之
    聯繫後，張軒忠雖稱前曾由張軒忠妻子交付貨款與被告，然
    該等貨款數額係15至16萬元，且均為舊鈔並無新鈔等情，有
    台北縣政府警察局公務電話紀錄在卷可稽（見偵查卷第32頁
    ），堪認張軒忠縱曾於本案案發前交付貨款與被告，然張軒
    忠所交付者，均係舊鈔而非新鈔，且數額達15、16萬元，並
    非5 萬元，則被告所辯稱警方在我皮包內發現的25張連號千
    元新鈔，是張軒忠本人於100 年1 月底，在服飾店內拿給伊
    5 萬元貨款的一部分云云，顯與張軒忠所述不符，被告就何
    以持有25張連號千元新鈔之緣由，容係事後編纂卸責之詞，
    委無足取，益見被告辯稱並無本件竊盜犯行云云是否屬實，
    殊堪存疑。
(三)、被告雖復以案發時伊人在花蓮，不在案發現場，當無本件竊
    盜犯行云云置辯，證人即被告女友曹玉蘭且於偵查中結證稱
    ：100 年2 月1 日我人在台北上班，當時被告人應該是在花
    蓮吧，有時候我在上班，就不太注意被告的行蹤等語（見偵
    查卷第77-78 頁），證人曹玉蘭就案發當日被告之行蹤並無
    肯切之印象，僅係推論被告可能在花蓮而不在案發地即新北
    市，原難執證人曾玉蘭前開推論之證詞為有利於被告之認定
    依據；而細譯被告於偵查中即自承其所使用之手機門號為00
    00000000號等語在卷（見偵查卷第60頁），再衡諸此門號於
    本案案發前之100 年1 月19日起至案發當日即100 年2 月1
    日止此一期間內，有多通發話紀錄，該等發話基地台位置均
    在台北市或新北市，並無發話基地台位於花蓮之情，其中，
    案發當日即100 年2 月1 日10點1 分36秒之發話紀錄，該發
    話基地台位置甚且係在新北市○○區○○路二段70巷2 號5
    樓，而此處核與案發地點即新北市○○區○○街161 號，同
    樣位處新北市板橋區內各情，有中華電信資料查詢數紙在卷
    可稽（見偵查卷第65-75 頁），是依被告於本案案發前之10
    0 年1 月19日起至案發當日即100 年2 月1 日止此一期間內
    ，其所持用前揭門號之發話基地台位置，均在台北市或新北
    市，均無位於花蓮市，其中，案發當日即100 年2 月1 日10
    點1 分36秒之發話紀錄，該發話基地台位置甚且係在新北市
    板橋區等情觀之，被告於案發當日，人顯在新北市無誤，則
    被告辯稱案發當日，伊人在花蓮與張軒忠一起巡視合夥經營
    的服飾店云云，即與事證不符，無足採信；至被告雖於本院
    審理時復改稱：門號0000000000號是我前妻之前辦給我用的
    ，後來她拿回去了，她住在新北市○○區○○路附近，這支
    電話在100 年2 月1 日時，不是我在用，是我前妻在使用，
    案發當時我人在花蓮云云，然查門號0000000000號之帳寄地
    址為「台北市○○區○○街165 號4 樓」，此有前揭中華電
    信資料查詢在卷可憑（見偵查卷第65頁），此址亦為本案警
    方循線查獲被告之住處（見偵查卷第1 頁之新北市政府警察
    局海山分局移送書犯罪嫌疑人到場地點欄所載），顯見門號
    0000000000號確係由被告持有使用，被告於本院審理中復另
    辯稱該行動電話非由伊使用云云，顯係事後飾卸之詞，委無
    足採，併此敘明。
(四)、又被告自承其所有之前揭機車，並無失竊情形，機車電門亦
    未遭損壞等語如前，而被告於本案案發前之100 年1 月19日
    起至案發當日即100 年2 月1 日止此一期間內，人應在台北
    市或新北市內，事證業如上述，茲苟被告所稱其機車乃遭不
    詳人士竊取後騎承至案發地點為本件竊盜犯行云云屬實，則
    被告斯時人既在台北市或新北市而非遠赴花蓮，其應可輕易
    發現所有之前揭機車失竊之事，何以被告竟未曾有何向警申
    告機車失竊之事，兼衡果被告所有之機車有遭竊嫌以不詳手
    法開啟電門鎖後竊取駛離，衡情，該機車電門鎖即不無受損
    之虞，然何以被告所有之前揭機車電門鎖亦無何異樣，被告
    所辯上情，容悖事理，委無足取，核係事後卸責之詞，不足
    採信。
(五)、綜上，被告所稱其於案發當日人不在案發現場之辯詞，既無
    足取，兼衡被告於警詢中且自承車牌號碼118-BB G重機車平
    時都是我本人保管使用，只有1 把鑰匙也是由我保管等語如
    前，顯徵車牌號碼118-BBG 號重型機車之使用人應即為被告
    ，而本案竊嫌復確係騎承車牌號碼118-BBG 號重型機車至案
    發現場犯案，並佐以前揭(一)至(四)所述稽證參互以觀，堪認被
    告應即為騎承車牌號碼118-BBG 號重型機車至事實欄所述時
    地而為本件行竊之人，又被告與真實姓名年籍不詳之某成年
    友人2 人間，於為本件竊盜犯行之際，係推由被告在旁把風
    ，該真實姓名年籍不詳成年友人則以不詳方式打開李勇佑所
    有上開機車置物箱，竊得皮包1 只各情，有監視錄影翻拍相
    片在卷可稽，足見被告與該真實姓名年籍不詳成年友人間，
    就本件竊盜犯行，互有犯意聯絡、行為分擔，而屬共同正犯
    無疑；據此，本件事證明確，被告犯行足以認定。
二、應適用之法律、科刑審酌事由：
(一)、核被告本件所為，係犯刑法第320 條第1 項之竊盜罪；被告
    與真實姓名年籍不詳之某成年男子2 人間，就本件竊盜犯行
    ，互有犯意聯絡、行為分擔，應依刑法第28條規定，論以共
    同正犯；又被告有如事實欄所述前科及刑之執行情形，有臺
    灣高等法院被告前案紀錄表在卷可按，是其於有期徒刑執行
    完畢後，5 年以內因故意再犯本件有期徒刑以上之罪，為累
    犯，就其本件犯行，應依刑法第47條第1 項規定，加重其刑
    。
(二)、爰審酌被告前有竊盜前科，詎仍為本件竊盜犯行，缺乏尊重
    他人財產之觀念，甚屬不該，兼衡其犯罪動機、目的、手段
    、犯後態度、所得財物之價值、對被害人造成之損害非微等
    一切情狀，就其本件犯行，量處如主文所示之刑，並諭知如
    易科罰金之折算標準，以示儆懲。
據上論斷，應依刑事訴訟法第299 條第1 項前段，刑法第28條、
第320 條第1 項、第41條第1 項前段、第47條第1 項，刑法施行
法第1條之1，判決如主文。
本案經檢察官高智美到庭執行職務。
中    華    民    國    100    年    8    月    12    日
                  刑事第二十庭法  官  陳明偉
以上正本證明與原本無異。
如不服本判決應於送達後10日內向本院提出上訴狀。
                              書記官  尤怡文
中    華    民    國   100    年    8     月    12    日
附錄本案所犯法條全文
中華民國刑法第320條
（普通竊盜罪、竊佔罪）
意圖為自己或第三人不法之所有，而竊取他人之動產者，為竊盜
罪，處5  年以下有期徒刑、拘役或 5 百元以下罰金。
意圖為自己或第三人不法之利益，而竊佔他人之不動產者，依前
項之規定處斷。
前二項之未遂犯罰之。